【裁判字號】    98,訴,1349
【裁判日期】    981029
【裁判案由】    石油管理法
【裁判全文】
臺北高等行政法院判決
                                      98年度訴字第1349號
                                     98年10月8日辯論終結
原      告  秀中實業股份有限公司
代  表  人  甲○○
訴訟代理人  丁福慶律師
被      告  金門縣政府
代  表  人  乙○○（縣長）住同.
訴訟代理人  丙○○
            丁○○
上列當事人間石油管理法事件，原告不服經濟部中華民國98年4
月29日經訴字第09806111350號訴願決定，提起行政訴訟，本院
判決如下：
    主  文
原告之訴駁回。
訴訟費用由原告負擔。
    事  實
一、事實概要：
    被告以原告未經申請核准，即擅自於該公司預拌混凝土廠（
    廠址：金門縣金湖鎮三谿橋8 號）內設置自用加儲油設施，
    經被告於民國（下同）97年6月3日派員前往前開地址稽查時
    查獲（現場有儲油槽81桶（每桶容積為1公秉）、油管1條、
    加油槍（鐵管）1支、抽油幫浦馬達1具及油品共81公秉）。
    嗣原告於97年7月8日以（97）建字第97070801號函向被告機
    關陳稱，前述查獲之油品中，其中9 桶為該公司堆高機、挖
    土機及鏟車等機械設備自用，其餘則為他公司所借放暫置者
    等語。另查獲當日所取樣之油品亦經台灣中油股份有限公司
    確認係屬柴油無誤。被告機關乃於97 年12月3日以府建商字
    第0970074684號處分書，核認原告已違反石油管理法第18條
    第1項規定，爰依同法第40條第1項第3款及第2項規定，為處
    罰鍰新臺幣（下同）100 萬元整，並沒入供自用之石油製品
    （原應沒入柴油9 公秉，然因該等油品於處分沒入前，業經
    原告供其工廠內之動力機械使用完畢，故此部分依行政罰法
    第23條規定，沒入其價額22萬500元 整）及所使用之加儲油
    設施器具（儲油桶9桶、抽油管1條、加油槍（鐵管）1 支及
    抽油幫浦馬達1 具）之處分。原告不服，提起訴願遭決定駁
    回，遂提起本件行政訴訟。
二、兩造聲明：
    (一)原告聲明求為判決：1.訴願決定、原處分均撤銷。
                        2.訴訟費用由被告負擔。
    (二)被告聲明求為判決：1.駁回原告之訴。
                        2.訴訟費用由原告負擔。
三、兩造之爭點：被告機關以原告未經申請核准即設置自用加儲
    油設施，罰鍰100萬元整，並沒入其供自用之石油製品價額
    22 萬500元整，及所使用加儲油設施器具，是否適法？
    (一)原告主張之理由：
      1.按「客貨運輸業、營造工程業、工廠、機關或經中央主
        管機關同意者、為供其自用車輛或動力機械加注汽油、
        柴油或液化石油氣，經直轄市、縣（市）主管機關專案
        核准，得設置自用加儲油（氣）設施。前項自用加儲油
        （氣）設施之設置條件、設備、申請程序及其他管理事
        項之規定，由中央主管機關定之。」石油管理法第18條
        亦有明文。因此所謂「自用加儲油設施」其設置條件、
        設備係由中央主管機關（即經濟部）定之。再按經濟部
        頒自用加儲油加儲氣設施設備管理規則第3 條之規定「
        本規則所稱自用加儲油（氣）設施，係指客貨運輸業、
        營造工程業、工廠、機關或經中央主管機關同意設置之
        對象，為供其自用車輛或動力機械加注汽油、柴油或液
        化石油氣者，而備置之儲油（氣）槽（含儲油桶）及加
        油（氣）設備。前項儲油槽（含儲油桶）內容積總和在
        2 公秉以下或經中央主管機關認定無法或不適宜設置自
        用加儲油設施者，不適用本規則之規定。第1 項所稱動
        力機械係指具有火星著火式或壓縮著火式內燃機之可移
        動機械。」，則該規則所欲規範者為2 公秉以上之儲油
        設施，如非2 公秉以上之儲油設施既非該規則所欲規範
        之對象，白亦無石油管理法第18條之適用。
      2.查原處分係謂原告未申請核准設置自用加儲油設備，即
        經其查獲超級柴油9 公秉，因而認原告違反石油管理法
        第18條之規定，並進而依同法第40條及行政罰法第23條
        規定裁處100 餘萬元之罰鍰。惟按行政處分應記載「主
        旨、事實、理由及其法令依據。」行政程序法第96條定
        有明文，本案被告僅敘述查獲超級柴油9 公秉之事實，
        絲毫未為敘明認定原告有違反石油管理法第18條之理由
        ，及認定違反石油管理法第18條之依據，其行政處分未
        合法律之要件，即未依法定方式為之，自屬無效應予撤
        銷，訴願決定就此部份未予糾正亦有違誤，均有予以撤
        銷之必要。
      3.復查被告主張其於97年6月3日查獲原告81桶油品（每桶
        容積為1 公秉）及加儲油設施，取樣之油料經台灣中油
        公司化驗為超級柴油，又原告於97年7月8日以（97）建
        字第097070801號函自承9公秉柴油為其所自用，故認原
        告有石油管理法之違反。惟查：
        (1)取樣須81桶每桶均取樣裝罐且會同原告分別簽封始生
          取樣之效力，又每桶容積縱如被告所主張為1公秉，
          並非其內容量即1公秉，自不能僅因查獲81桶1公秉之
          容器，即謂內有81公秉之油品，被告之主張尚不足以
          逕採。
        (2)更何況原告於97年5月及6月內全部進貨僅為900 公升
          （300+600），分別為：97年5月31日及97年6月2日實
          際進貨油品數量各為300公升與600公升，因銷售人杰
          思股份有限公司將發票上油品數量誤繕，故銷售人杰
          思股份有限公司已提供正確數量之證明書兩份，以茲
          證明（原證1 ），又杰思股份有限公司為更改誤繕之
          發票，故依台灣省北區國稅局之規定開立證明單予原
          告，做為原告之憑證；前述該2 筆發票與更正證明單
          亦在台灣省北區國稅局金門稽徵所申報在案；又原告
          亦請杰思股份有限公司提供證明書2 份，以資證明（
          原證2）
        (3)至於被告謂原告97年7月8日之函文業已自承9 公秉柴
          油為原告所自用，此與原告之函文明顯不同，原告於
          函文中所敘為「9桶」非9公秉，被告張冠李戴，意圖
          造成混淆實有未當。
      4.查被告係主張現場查獲之儲油桶均為內容積1 公秉之油
        桶，故內容積總合為9 公秉，且現場儲油桶並非空桶。
        另被告主張現場查獲之加油設備為地上有1台幫浦及1根
        鐵管，故其認定為加油設備。惟內容積1 公秉之容器並
        非謂其內即有容量1 公秉之柴油，縱然其非空桶亦然，
        被告之主張並無證據足以證明尚有未當。至於加油設備
        係指定著於容器以供加油使用者而言，如非定著於油品
        容器上，現場又未查獲有加油之事實（原證3 ），自不
        能僅因現場有幫浦、鐵管、即謂係屬加油設備，被告此
        部份之主張，全屬其片面推論之詞尚不足採。其所為之
        沒入處分自有未當。又被告謂現場查獲1 台幫浦一邊連
        接管線垂掛於油桶旁，另一邊管線連接鐵管，此為被告
        之片面主張，與原告所提原證3 之照片資料不相符，其
        主張亦不足為採。
      5.綜上所述，本案並無證據足以證明原告持有2 公秉以上
        之油料及加油設備，被告之處分尚有未當，應撤銷被告
        之罰鍰及沒入處分。
    (二)被告主張之理由：
      1.按石油管理法第18條第1、2項分別規定「客貨運輸業、
        營造工程業、工廠、機關或經中央主管機關同意者，為
        供其自用車輛或動力機械加注汽油、柴油或液化石油氣
        ，經直轄市、縣（市）主管機關專案核准，得設置自用
        加儲油（氣）設施。」、「前項自用加儲油（氣）設施
        之設置條件、設備、申請程序及其他管理事項之規則，
        由中央主管機關定之。」同法第40條第1項第3款及第2
        項亦明文規定：「有下列各款情事之一者處新臺幣1 百
        萬元以上5百萬元以下罰鍰：………三、違反第18條第1
        項規定，未經申請核准而設置自用加儲油（氣）設施。
        」、「前項供銷售或自用之石油製品及所使用之加儲油
        （氣）設施器具，沒入之。」另經濟部依石油管理法第
        18條第2 項規定授權訂定發佈之自用加儲油加儲氣設施
        設置管理規則第3 條第1項及第2項規定：「本規則所稱
        自用加儲油（氣）設施，係指客貨運輸業、營造工程業
        、工廠、機關或經中央主管機關同意設置之對象，為供
        其自用車輛或動力機械加注汽油、柴油或液化石油氣者
        ，而備置之儲油（氣）槽（含儲油桶）及加油（氣）設
        備。」、「前項儲油槽（含儲油桶）內容積總和在2 公
        秉以下或經中央主管機關認定無法或不適宜設置自用加
        儲油設施者，不適用本規則之規定」。
      2.原告未經申請核准，於秀中混凝土預拌廠（金門縣金湖
        鎮三谿橋8號）設置自用加儲油設施，經被告於97年6月
        3日查獲81桶（每桶容積為1公秉，如附件1 稽查紀錄表
        ）油品及加儲油設施等，所取樣之油料經台灣中國石油
        股份有限公司油品行銷事業部高雄業營業處高雄化驗中
        心化驗報告（報告編號D02950，如附件2 ）證實油桶內
        之存油確為超級柴油；查儲油桶如係客貨運輸業、營造
        工程業、工廠、機關為供其自用車輛或動力機械加注汽
        油、柴油或液化石油氣者，亦屬自用加儲油設施，而原
        告於97年7月8日以（97）建字第97070801號函（附件3
        ）自承9 桶柴油為該公司堆高機、挖土機、鏟車等機械
        設備自用，顯屬自用加儲油(氣)設施無疑，應依法申請
        核准，如未申請核准實違反石油管理法第18條第1 項規
        定，得依同法第40條第1項第3款及第2項處以100萬元罰
        鍰並沒入供自用之石油製品及所使用之加儲油設施器具
        ，被告爰於97年10月13日至秀中混凝土預拌廠扣押自用
        之石油製品及加儲油設施器具（附件4 ），惟自用油品
        於執行扣押是日業已供廠內動力機械使用完畢，按行政
        罰法第23條略以：「得沒入之物，受處罰者或前條物之
        所有人於受裁處沒入前，予以處分、使用或以他法致不
        能裁處沒入者，得裁處沒入其物之價額」，查扣押油品
        當下為行為人實際財產損失之時，故追徵沒入以扣押當
        時（97年10月13日）中油公告牌價24.5 元/公升為準（
        附件5），換算交易價額為22萬500元，故被告以97年12
        月3日府建商字第0970074684號處分書，依法併處122萬
        500 元罰鍰，並沒入所使用之加儲油設施器具，依法並
        無違誤。
      3.原告謂：本案應以二公秉以上之儲油設施為自用加儲油
        加儲氣設施設置管理規則所規範之對象，故無石油管理
        法第18條之適用。查該規則第3條第2項規定：「前項儲
        油槽（含儲油桶）內容積總和在2 公秉以下或經中央主
        管機關認定無法或不適宜設置自用加儲油設施者，不適
        用本規則之規定。」本案9個儲油桶內容積均為1公秉，
        雖原告謂僅進貨900公升，但「內容積總和」為9公秉，
        實已超過法定之上限，依石油管理法第18條之規定，應
        向縣（市）主管機關申請專案核准，始得設置自用加儲
        油設施，原告所稱顯為卸責之詞。
      4.另起訴書稱，被告處分書僅敘述查獲超級柴油之事實，
        未為敘明認定原告有違反石油管理法第18條之理由，及
        認定違反石油管理法第18條之依據，行政處分未合法律
        之要件，即未依法定方式為之，自屬無效應予撤銷。查
        被告處分書（附件6、送達證書如附件7）業已載明處分
        之主旨、事實理由及其法令依據，是以原告辯稱之詞，
        洵不足取。
      5.查自用加儲油加儲氣設施設置管理規則第3條第1項：「
        本規則所稱自用加儲油(氣)設施，係指客貨運輸業、營
        造工程業、工廠、機關或經中央主管機關同意設置之對
        象，為供其自用車輛或動力機械加注汽油、柴油或液化
        石油氣者，而備置之儲油（氣）槽（含儲油桶）及加油
        （氣）設備」；其中現場查獲之加油設備（附件8 ）為
        一台幫浦一邊連接管線垂掛於油桶旁，另一邊管線連接
        鐵管且該公司自承用於動力機械，故被告認定其為加油
        設備並無不妥，該工廠供其廠內動力機械加注柴油所備
        置儲油桶及加油設備，均符合上述要件，即屬於規則第
        3 條所謂自用加儲油設施無誤。
      6.綜上，被告爰依首揭法令之規定，命原告停止違規行為
        ，並併處122萬500元之罰鍰，依法並無不合，原告起訴
        書所陳，於法不能構成免罰之理由。職是，原告之訴無
        理由，請駁回起訴之請求。
    理  由
一、按「客貨運輸業、營造工程業、工廠、機關或經中央主管機
    關同意者，為供其自用車輛或動力機械加注汽油、柴油或液
    化石油氣，經直轄市、縣（市）主管機關專案核准，得設置
    自用加儲油（氣）設施。」「前項自用加儲油（氣）設施之
    設置條件、設備、申請程序及其他管理事項之規則，由中央
    主管機關定之。」為石油管理法第18條第1項、第2項所明定
    ；而違反第18條第1項規定，未經申請核准設置自用加儲油
    （氣）設施者，處新臺幣100萬元以上500萬元以下罰鍰；其
    供銷售或自用之石油製品及所使用之加儲油（氣）設施器具
    沒入之，復為同法第40條第1項第3款及第2項所規定。另經
    濟部依石油管理法第18條第2項規定授權訂定發佈之自用加
    儲油加儲氣設施設置管理規則第3條第1項及第2項規定：
    「本規則所稱自用加儲油（氣）設施，係指客貨運輸業、營
    造工程業、工廠、機關或經中央主管機關同意設置之對象，
    為供其自用車輛或動力機械加注汽油、柴油或液化石油氣者
    ，而備置之儲油（氣）槽（含儲油桶）及加油（氣）設備。
    」、「前項儲油槽（含儲油桶）內容積總和在2公秉以下或
    經中央主管機關認定無法或不適宜設置自用加儲油設施者，
    不適用本規則之規定」。又「得沒入之物，受處罰者或前條
    物之所有人於受裁處沒入前，予以處分、使用或以他法致不
    能裁處沒入者，得裁處沒入其物之價額；…。」行政罰法第
    23條第1項亦定有明文。
二、本件被告機關金門縣政府係以，原告未經申請核准，即擅自
    於該公司預拌混凝土廠（廠址：金門縣金湖鎮三谿橋8 號）
    設置自用加儲油設施，已違反石油管理法第18條第1項規定
    ，乃依同法第40條第1項第3款及第2項之規定，為處罰鍰100
    萬元整，並沒入其供自用之石油製品（此部分係依行政罰法
    第23條規定，沒入其價額22萬500 元整）及所使用加儲油設
    施器具（儲油桶9桶、抽油管1 條、加油槍（鐵管）1支及抽
    油幫浦馬達1具）之處分。原告不服，提起訴願遭決定駁回
    各情，有現場取締照片、處分書、扣押記錄表、稽查記錄表
    及訴願決定書等附原處分卷及訴願卷內可稽。
三、原告起訴意旨略以：原處分係謂原告未申請核准設置自用加
    儲油設備，即經其查獲超級柴油9公秉，因而認原告違反石
    油管理法第18 條之規定，並進而依同法第40條及行政罰法
    第23條規定裁處100餘萬元之罰鍰。惟按行政處分應記載「
    主旨、事實、理由及其法令依據。」行政程序法第96條定有
    明文，本案被告僅敘述查獲超級柴油9公秉之事實，絲毫未
    為敘明認定原告有違反石油管理法第18條之理由，及認定違
    反石油管理法第18條之依據，其行政處分未合法律之要件，
    即未依法定方式為之，自屬無效應予撤銷，又取樣須81桶每
    桶均取樣裝罐且會同原告分別簽封始生取樣之效力，又每桶
    容積縱如被告所主張為1公秉，並非其內容量即1公秉，自不
    能僅因查獲81桶1公秉之容器，即謂內有81公秉之油品，被
    告之主張尚不足以逕採；更何況原告於97年5月及6月內全部
    進貨僅為900公升，因銷售人杰思股份有限公司將發票上油
    品數量誤繕，銷售人杰思公司已提供正確數量之證明書兩份
    ，以茲證明；被告主張現場查獲之儲油桶均為內容積1公秉
    之油桶，故內容積總合為9公秉，且現場儲油桶並非空桶。
    另被告主張現場查獲之加油設備為地上有1台幫浦及1根鐵管
    ，故其認定為加油設備。惟內容積1公秉之容器並非謂其內
    即有容量1公秉之柴油，縱然其非空桶亦然，被告之主張並
    無證據足以證明。至於加油設備係指定著於容器以供加油使
    用者而言，如非定著於油品容器上，現場又未查獲有加油之
    事實，自不能僅因現場有幫浦、鐵管、即謂係屬加油設備，
    被告此部份之主張，全屬其片面推論之詞，尚不足採。其所
    為之沒入處分自有未當。又被告謂現場查獲1台幫浦一邊連
    接管線垂掛於油桶旁，另一邊管線連接鐵管，此為被告之片
    面主張，與原告所提原證3之照片資料不相符，其主張亦不
    足為採；本案並無證據足以證明原告持有2公秉以上之油料
    及加油設備，被告之處分尚有未當，為此請判決如訴之聲明
    云云。
四、本件兩造之爭點為被告機關以原告未經申請核准即設置自用
    加儲油設施，罰鍰100萬元整，並沒入其供自用之石油製品
    價額22萬500元整，及所使用加儲油設施器具，是否適法？
    經查：
（一）原告未經申請核准，即擅自於該公司預拌混凝土廠（廠址
      ：金門縣金湖鎮三谿橋8號）內設置供自用之儲油桶9桶（
      每桶容量1公秉，總容積共計9公秉）、油管1條、加油槍
      （鐵管）1支及抽油幫浦馬達1具，並存放油品共9 公秉，
      經被告機關於97年6月3日派員前往現場稽查時查獲（當日
      共查獲儲油桶81桶及油品81公秉，其中72桶（油品72公秉
      ）為他公司所借放暫置者，業據原告返還予寄放者）。且
      原告於其97年7月8日（97）建字第97070801號函中，已向
      被告機關自承前述查獲之儲油桶9桶係供該公司堆高機、
      挖土機及鏟車等機械設備自用。而查獲當日所取樣之油品
      嗣亦經台灣中油股份有限公司化驗確認係屬柴油無誤。凡
      此，有被告機關97年6月3日稽查紀錄表、原告97年7月8日
      （97）建字第97070801號函、97年10月13日金門縣政府扣
      押紀錄表、稽查記錄表、現場取締照片數幀，及台灣中油
      股份有限公司97年9月17日化驗報告附原處分卷可稽。是
      原告未經申請核准，即擅自設置自用加儲油設施之違規事
      實，自堪認定。
（二）次查儲油桶如係客貨運輸業、營造工程業、工廠、機關為
      供其自用車輛或動力機械加注汽油、柴油或液化石油氣者
      ，亦屬自用加儲油設施，而原告於97年7月8日以（97）建
      字第97070801號函（參經濟部訴願卷附件3）自承9桶柴油
      為該公司堆高機、挖土機、鏟車等機械設備自用，顯屬自
      用加儲油(氣)設施無疑，自應依法申請核准，如未申請核
      准，而設置自用加儲油設施，即屬違反石油管理法第18條
      第1項規定，自得依同法第40條第1項第3款及第2項處以
      100萬元罰鍰並沒入供自用之石油製品及所使用之加儲油
      設施器具。被告機關於97年10月13日至秀中混凝土預拌廠
      扣押自用之石油製品及加儲油設施器具（參經濟部訴願卷
      附件4扣押記錄表），惟自用油品於執行扣押是日業已供
      廠內動力機械使用完畢，按行政罰法第23條規定略以：「
      得沒入之物，受處罰者或前條物之所有人於受裁處沒入前
      ，予以處分、使用或以他法致不能裁處沒入者，得裁處沒
      入其物之價額」。本案原應沒入柴油9公秉，然因該等油
      品於處分沒入前，業經原告供其工廠內之動力機械使用完
      畢，故此部分被告機關依上揭行政罰法第23條規定，沒入
      其價額22萬500元（追徵沒入以扣押當時即97年10月13日
      中油公告牌價24.5元/公升為準，換算交易價額為22萬500
      元--參經濟部訴願卷附件5），亦屬有據。從而，被告機
      關以97年12月3日府建商字第0970074684號處分書，依法
      併處122萬500元罰鍰，並沒入所使用之加儲油設施器具，
      洵無違誤。
（三）原告雖主張本案應以二公秉以上之儲油設施為自用加儲油
      加儲氣設施設置管理規則所規範之對象，故無石油管理法
      第18條之適用云云；惟該規則第3條第2項規定：「前項儲
      油槽（含儲油桶）內容積總和在2公秉以下或經中央主管
      機關認定無法或不適宜設置自用加儲油設施者，不適用本
      規則之規定。」本件原告於現場設置之儲油桶9桶，每桶
      容積均為1公秉，計其內容積總和為9公秉，已超過前揭規
      定之2公秉範圍，無論其內所存放之油品數量多寡，依法
      均應向主管機關申請核准後始得設置。況依被告機關97年
      6月3日稽查紀錄表（訴願卷第9頁)及現場照片（參原處分
      卷第41-42頁及訴願卷第22-23頁）可知，當日所查獲之儲
      油桶均裝滿油品，亦非如原告所訴係空桶或僅有油品900
      公升。本案儲油槽（含儲油桶）「內容積總和」為9公秉
      ，已超過法定之上限，則依上揭石油管理法第18條之規定
      ，自應向縣（市）主管機關申請專案核准，始得設置自用
      加儲油設施，原告主張，容非可採。
（四）又自用加儲油加儲氣設施設置管理規則第3條第1項：「本
      規則所稱自用加儲油(氣)設施，係指客貨運輸業、營造工
      程業、工廠、機關或經中央主管機關同意設置之對象，為
      供其自用車輛或動力機械加注汽油、柴油或液化石油氣者
      ，而備置之儲油（氣）槽（含儲油桶）及加油（氣）設備
      」；其中現場查獲之加油設備（參訴願卷第25頁現場照片
      所示）為一台幫浦一邊連接管線垂掛於油桶旁，另一邊管
      線連接鐵管且該公司自承用於動力機械，故被告機關認定
      其為供廠內動力機械加注柴油所備置儲油桶及加油設備，
      屬於上揭管理規則第3條第1項所稱之自用加儲油設施，容
      無違誤。
（五）末查原告主張被告處分書僅敘述查獲超級柴油之事實，未
      為敘明認定原告有違反石油管理法第18條之理由，及認定
      違反石油管理法第18條之依據，行政處分未合法律之要件
      ，即未依法定方式為之，自屬無效云云；惟查本件被告處
      分書（訴願卷附件6、送達證書如附件7）業已載明處分之
      主旨、事實理由及其法令依據，並無原告所指摘之瑕疵或
      無效情事。原告主張之情，委無可採。
五、綜上論述，原告起訴論旨，並非足採。被告機關以原告違反
    石油管理法第18條第1項規定，依同法第40條第1項第3款及
    第2項規定，所為處原告罰鍰100萬元整，並沒入其供自用之
    石油製品（原應沒入柴油9公秉，然因該等油品於處分沒入
    前，業經原告供其工廠內之動力機械使用完畢，故此部分依
    行政罰法第23條規定，沒入其價額22萬500元整）及所使用
    加儲油設施器具（儲油桶9桶、抽油管1條、加油槍（鐵管）
    1支及抽油幫浦馬達1具）之處分，認事用法，並無違誤，訴
    願決定，遞予維持，亦無不合，原告徒執前詞，訴請撤銷，
    為無理由，應予駁回。
六、本件事證已臻明確，原告聲請傳訊證人楊繼志，欲明油品查
    獲經過及容量；並聲請函財政部北區國稅局金門稽徵所，欲
    明原告於97年5、6月間購買超級柴油數量為何？折讓原因及
    數量為何？等情，核無必要。兩造其餘主張及證據，核與本
    判決所得心證及結果不生影響，毋庸逐一論述，附此敘明。
七、據上論結，本件原告之訴為無理由，爰依行政訴訟法第98條
    第1項前段，判決如主文。
中    華    民    國    98    年    10    月    29    日
                       臺北高等行政法院第六庭
                               審判長法  官     闕銘富
                                     法  官     帥嘉寶
                                     法  官     許瑞助
上為正本係照原本作成。
如不服本判決，應於送達後20日內，向本院提出上訴狀並表明上
訴理由，如於本判決宣示後送達前提起上訴者，應於判決送達後
20日內補提上訴理由書（須按他造人數附繕本）。
中    華    民    國    98    年    10    月    29    日
                                     書記官     吳芳靜


司法院資訊處製作；財團法人民間司法改革基金會備份。
